臺灣臺南地方法院刑事判決
110年度易字第575號
公  訴  人  臺灣臺南地方檢察署檢察官
被      告  林裕憲



上列被告因竊盜案件，經檢察官提起公訴（110年度偵緝字第369
號），由本院裁定改依簡式審判程序審理，判決如下：
    主  文
林裕憲犯攜帶兇器竊盜罪，累犯，處有期徒刑柒月。
未扣案犯罪所得電纜線壹批沒收之，於全部或一部不能沒收或不
宜執行沒收時，追徵其價額。
    事  實
一、林裕憲意圖為自己不法之所有，基於攜帶兇器竊盜之犯意，
    於民國109年12月28日凌晨4時至6時之期間內，騎乘車牌號
    碼000－000號普通重型機車，至臺南市北區文成三路與育德
    三街交岔口，由洪金成所管領之之工地內，持客觀上足以對
    人之生命、身體造成危害，可供為兇器使用之電纜剪，竊取
    電纜線1批（總重約30公斤），於得手後，即騎乘上開機車
    離去。
二、案經洪金成訴由臺南市政府警察局第五分局移送臺灣臺南地
    方檢察署檢察官偵查起訴。
    理  由
壹、程序部分：
    本案被告林裕憲所犯非死刑、無期徒刑、最輕本刑為3年以
    上有期徒刑之罪，或高等法院管轄第一審之案件，被告於本
    院審理程序進行中，對被訴事實均為有罪之陳述，經告以簡
    式審判程序之旨，並聽取檢察官、被告之意見後，本院裁定
    改依簡式審判程序進行審理，是本件之證據調查，依刑事訴
    訟法第273條之2規定，不受同法第159條第1項、第161條之2
    、第161條之3、第163條之1及第164條至第170條規定之限制
    。
貳、實體部分：
一、上揭犯罪事實，業經被告林裕憲於警詢、偵訊及本院審理時
    坦承不諱，核與證人洪金成、張秀蘭於警詢時之證述情節大
    致相符，並有蒐證照片共計24張在卷可稽，足認被告之自白
    與事實相符，故本件事證明確，被告前揭犯行，堪予認定，
    應依法論科。
二、按刑法第321條第1項第3款之攜帶兇器竊盜罪，係以行為人
    攜帶兇器竊盜為其加重條件，此所謂兇器，其種類並無限制
    ，凡客觀上足對人之生命、身體、安全構成威脅，具有危險
    性之兇器均屬之，且祇須行竊時攜帶此種具有危險性之兇器
    為已足，不論行為人是否於攜帶之初即有行兇之意圖、是否
    攜帶之目的在於便利行竊、是否於行竊之過程中已經使用該
    兇器（最高法院71年台上字第1613號、79年台上字第5253號
    判例、91年台上字第4078號判決參照）。經查，被告為上開
    竊盜犯行時，攜帶電纜剪為之，該電纜剪能切除電纜線，堪
    認屬質地堅硬、銳利之材質，依一般社會經驗，倘持該電纜
    剪攻擊人體，自能成傷，客觀上自足以對人之生命、身體、
    安全構成威脅，顯為具有危險性之兇器無訛，自屬刑法所謂
    兇器甚明。
三、核被告林裕憲前揭所為，係犯刑法第321條第1項第3款之攜
    帶兇器竊盜罪。
四、被告曾因犯竊盜案件，經本院以106年度易字第881號各判處
    有期徒刑7月、4月、3月確定（下稱第一案）；又犯竊盜案
    件，經本院以106年度簡字第1103號判處有期徒刑5月確定（
    下稱第二案）；又違反毒品危害防制條例案件，經本院以10
    6年度簡字第1385號判處有期徒刑3月確定（下稱第三案）；
    復因違反毒品危害防制條例案件，經本院以106年度簡字第3
    758號判處有期徒刑3月確定（下稱第四案）；前揭第一案至
    第三案，由本院以107年度聲字第90號裁定定應執行有期徒
    刑1年6月確定，並接續執行第四案，於108年4月22日縮短刑
    期假釋，期間仍執行另案拘役60日至108年6月20日出監，並
    付保護管束，並於108年9月8日假釋期滿未經撤銷，以已執
    行論而執行完畢等情，有臺灣高等法院被告前案紀錄表1份
    附卷可稽，其於受有期徒刑執行完畢後，5年以內，故意再
    犯本件有期徒刑以上之罪，為累犯；而本件並無刑法第59條
    規定得減輕之情形，且適用累犯加重時，亦無超過其所應負
    擔罪責之情事，參酌司法院大法官釋字第775號解釋意旨，
    應依刑法第47條第1項之規定加重其刑。
五、本院審酌被告不思循正當途徑賺取財物，因貪圖不法利益，
    竊取他人財物，動機及行為均可議；且迄今仍未賠償被害人
    。惟考量被告坦認犯行，兼衡以其竊得財物之價值，及被告
    於本院審理時自述之智識程度、經濟狀況等一切情狀，各量
    處如主文所示之刑。
六、①被告於事實欄所竊得之電纜線1批，係被告之犯罪所得，應
    依刑法第38條之1第1項規定諭知沒收，且因未據扣案，併依
    同條第3項規定諭知於全部或一部不能沒收或不宜執行沒收
    時，追徵其價額。②被告持以實施事實欄之電纜剪1把，雖係
    被告所有，然未扣案，佐以被告業經本案判處罪刑，是否沒
    收該未扣案之剪刀，相較之下已不具有刑法上之重要性，爰
    不予宣告沒收。
七、至起訴書雖記載被告竊得之電纜線約30至40公斤，然遭竊之
    電纜線並未扣案，基於罪證有疑，利於被告解釋原則，本院
    乃認定被告竊得之電纜線重約30公斤，併此敘明。　　
據上論斷，應依刑事訴訟法第299條第1項前段、第273條之1第1
項，刑法第321條第1項第3款、第47條第1項、第38條之1第1項、
第3項，刑法施行法第1條之1第1項，判決如主文。
本案經檢察官蔡宜玲提起公訴；檢察官盧駿道到庭執行職務。
中　　華　　民　　國　　110 　年　　7 　　月　　28　　日
                  刑事第十三庭    法  官  陳川傑
以上正本證明與原本無異。
如不服本判決應於收受本判決後20日內向本院提出上訴書狀，並
應敘述具體理由。其未敘述上訴理由者，應於上訴期間屆滿後20
日內向本院補提理由書狀（均須按他造當事人之人數附繕本）「
切勿逕送上級法院」。
                                  書記官  鄭佩玉
中　　華　　民　　國　　110 　年　　7 　　月　　28　　日
附錄本案論罪科刑之法條全文：
中華民國刑法第321條
犯前條第1項、第2項之罪而有下列情形之一者，處6月以上5年以
下有期徒刑，得併科50萬元以下罰金：
一、侵入住宅或有人居住之建築物、船艦或隱匿其內而犯之。
二、毀越門窗、牆垣或其他安全設備而犯之。
三、攜帶兇器而犯之。
四、結夥三人以上而犯之。
五、乘火災、水災或其他災害之際而犯之。
六、在車站、港埠、航空站或其他供水、陸、空公眾運輸之舟、
    車、航空機內而犯之。
前項之未遂犯罰之。